臺灣桃園地方法院刑事判決　　　　　　　　　　　　　九十一年度簡上字第七號
　　上　訴　人
　　即　被　告　甲○○
右上訴人因家庭暴力罪之傷害等案件，不服本院桃園簡易庭於中華民國九十一年三月
十三日所為之九十年度桃簡字第一五二三號第一審判決（聲請案號︰九十年度偵字第
一七七二０號，原審判決誤載為九十一年度偵字第一七七二０號），提起上訴，本院
管轄第二審之合議庭判決如左︰
    主  文
上訴駁回。
    事  實
一、甲○○與丙○○原為夫妻（已於民國九十一年三月二十六日離婚），彼此間係家
    庭暴力防治法第三條第一款所定之家庭成員關係，於九十年十月十六日上午九時
    三十分許，在桃園縣大溪鎮仁和里三鄰廟前一之五十二號住處，二人因故發生爭
    執，甲○○竟基於傷害之犯意，以手毆打丙○○，致其受有頭部外傷併右眼眶部
    挫傷、瘀青及右前臂挫傷、瘀青等傷害，丙○○遂以電話報警處理，桃園警察局
    大溪分局圳頂派出所員警林資壹據報前往處理後，要求雙方到圳頂派出所進行偵
    訊，甲○○乃自行搭乘計程車到圳頂派出所，因其與計程車司機就應收費用發生
    糾紛，竟在派出所門口旁公共電話打一一０報案，經勤務中心通知，該所警員劉
    太裕乃出面勸說甲○○先付計程車費，有事到派出所內再談，甲○○同意並付費
    後即讓計程車司機離去，惟甲○○進入派出所後對此仍相當不滿，且見其妻丙○
    ○在派出所內，即分別向丙○○及處理員警劉太裕大聲咆哮，無視該派出所內尚
    有副所長李朝陽、警員林資壹、劉松霖、陳志中、高智超在場，以穢語「他媽的
    ！」、「人渣！」等語，辱罵在派出所內穿著制服依法執行職務之員警劉太裕。
二、案經丙○○訴由桃園縣警察局大溪分局報請臺灣桃園地方法院檢察署檢察官聲請
    簡易判決處刑。
    理  由
一、訊據被告甲○○對於右揭犯罪事實，矢口否認有何傷害告訴人丙○○及對依法執
    行職務之警員為侮辱之犯行，辯稱：伊與丙○○已經達成和解，而且與她已經於
    九十一年三月二十日去戶政機關辦理離婚登記，妨害公務部分，伊是進去警察局
    不到三分鐘就被警察以手扣及腳鐐扣上，伊不服他們的辦案方式，因為伊不是刑
    事犯，也沒有鬧警察局，當時伊是由計程車載送過去，那計程車司機沒有照表收
    費，伊告訴他說伊以前坐到那邊才九十元，他要跟伊收一百五十元，伊就問警察
    說要不要辦他，警察就說伊要找他麻煩，再來就看到伊前妻及伊岳母進來，伊就
    隨口罵伊老婆說「人渣」，警察就以為伊是在罵他，他就要辦伊，再來警察就開
    始錄影，影帶是警察已經將伊扣在椅子上，再用言語激怒伊才開始錄的，這不能
    當作證據。（你當天為何要去警察局？）因為伊前妻要到警察局去備案，伊先到
    警察局，伊幫他報案的，因為伊要趕他出門。伊當時是對著門外罵要走進來的人
    ，那走進來的人是伊太太及伊岳母，伊當時是站在警察局報案台的旁邊，面向門
    外，伊並未對著警察罵云云。經查：
    （一）被告於前揭時、地，因故與告訴人丙○○發生爭執而出手毆打告訴人成傷
          一節，業據告訴人丙○○於警訊中指述綦詳，並有國軍桃園總醫院附設民
          眾診療服務處出具診斷證明書一紙、告訴人受傷照片二紙在卷足憑，參以
          證人乙○○○○於本院九十一年七月十六日訊問時結證稱：在被告的太太
          （按指告訴人）到我們派出所之前，我們值班就接到勤務中心的電話，告
          知說在大溪鎮仁和里廟前一之五十二號有人報案，所以我就過去，我去到
          他們家的時候，樓下沒有人，我就喊說有無人在家，結果被告就先下來，
          我就問他說你們這邊有人報案，他說沒有、不知道，我就告訴他說怎麼可
          能，勤務中心接到有人打一一Ｏ報案就說這個住址，結果被告說沒有事，
          打老婆而已，我之後再問他說是誰報的案，他說不知道，可能是他太太報
          案的，我就請他去叫他太太下樓來，結果他太太就下樓來，他太太下樓之
          後，我看到他太太臉有受傷，手上還抱一個小孩子，之後，我問他太太怎
          麼回事，他就說是被告打的，我就先帶被告的太太到派出所，他的小孩子
          也有一起跟去等語，足認告訴人前開傷害應係遭被告毆打所致無誤，被告
          空口否認毆打告訴人云云，乃事後卸責之詞，不足採信。
    （二）又被告於圳頂派出所內對處理員警劉太裕大聲咆哮，並以穢語「他媽的！
          」、「人渣！」等語，辱罵在派出所內穿著制服依法執行職務之員警劉太
          裕一節，除據證人即本件告訴人丙○○於警訊中證述明確，並經證人即圳
          頂派出所員警陳志中於檢察官九十年十月二十九日訊問時結證在卷，本院
          於九十一年七月十六日再傳訊證人乙○○○○，其亦證稱：被告搭計程車
          到派出所門口，他一下車，就開始跟計程車司機大小聲，我們同事問計程
          車司機，計程車司機對我們同事說被告說他超收計程車車資，之後我們也
          有問被告，也請被告有事情到我們派出所談，被告就在派出所門口旁邊有
          一支公共電話，拿起電話打一一Ｏ，結果勤務中心就打電話給我們，我們
          就告訴他說報案的人就在我們派出所的門口，我們同事劉太裕就請被告到
          派出所裡面，被告一進到派出所裡面，因為計程車司機錢收一收他就走了
          ，是因為我們告訴被告說你錢先給計程車司機，有什麼事情到派出所裡面
          講，我們會處理，結果計程車司機拿到錢之後他就走了，被告進到我們派
          出所就坐在我們執勤台後面的辦公桌旁的椅子上，他就在那邊罵，而且講
          了很多，我們請他有事情好好講，結果他就罵出「人渣」二個字，劉太裕
          就問被告說你在罵誰，被告就不回答，再來被告還是繼續罵「人渣」，我
          們同事就以手銬將被告銬起來‧‧‧被告是對著我們值班台這邊罵，他太
          太是在辦公室的後方，離他有一段距離。以一個長方形辦公室來講，被告
          所在的位置是在中間，警員的位置是在靠近門口這邊，被害人是在辦公室
          最裡面。我們將被告扣起來之後，才請被害人到我們裡面的一個辦公室裡
          面等語，被告雖辯稱伊是看到告訴人及其母親進來，伊才隨口罵伊老婆說
          「人渣」，警察就以為伊是在罵他，他就要辦伊，再來警察就開始錄影，
          影帶是警察已經將伊扣在椅子上，再用言語激怒伊才開始錄的，這不能當
          作證據云云，惟經本院於九十一年七月二十五日調取前開錄影帶勘驗，錄
          影帶內容核與卷附檢察官勘驗筆錄相符，錄影期間警員並無故意以言語激
          怒被告之行為，再證人林資壹於本院九十一年七月十六日訊問時亦結證稱
          告訴人與其小孩是由伊帶回圳頂派出所，且在被告到圳頂派出所前即已在
          派出所裡面等語，足認被告當時係對著在派出所內穿著制服依法執行職務
          之員警劉太裕為辱罵無誤，是被告前開所辯尚不足採。
    （三）綜上所述，被告前開犯行均堪認定，應予依法論科。
二、核被告所為，係犯刑法第二百七十七條第一項傷害罪、第一百四十條前段於公務
    員依法執行職務時，當場侮辱罪。上訴意旨雖謂告訴人已與之和解，並同意撤回
    告訴等語，惟告訴人於原審判決前並未具狀撤回本件傷害告訴，且查被告所提出
    之和解書（見本院卷第四頁）並未記載告訴人丙○○願意撤回傷害告訴，告訴人
    丙○○經本院先後三次傳喚亦均未到庭，本院即無從知悉其本意，且依刑事訴訟
    法第二百三十八條第一項之規定，告訴乃論之罪，告訴人僅得於第一審辯論終結
    前撤回其告訴，本件告訴人於原審判決前既未撤回傷害告訴，原審判決即無違誤
    。原審引用刑法第二百七十七條第一項、第一百四十條前段、第五十一條第五款
    、第四十一條第一項前段，罰金罰鍰提高標準條例第一條前段、第二條，判決被
    告傷害人之身體，處有期徒刑三月，如易科罰金，以三百元折算一日，於公務員
    依法執行職務時，當場侮辱，處有期徒刑二月，如易科罰金，以三百元折算一日
    ，應執行有期徒刑四月，如易科罰金，以三百元折算一日，其認事用法俱無違誤
    之處，量刑亦屬妥適，應予維持。是被告之上訴為無理由，應予駁回。
三、被告經本院合法傳喚，無正當理由不到庭，爰不待其陳述，逕行判決，附此敘明
    。
據上論斷，應依刑事訴訟法第四百五十五條之一第三項、第三百六十八條、第三百七
十一條，判決如主文。
本案經檢察官王以文到庭執行職務
中      華      民      國    九十一    年      十一    月      六      日
                                臺灣桃園地方法院刑事第六庭
                                    審  判  長法  官  周政達
                                              法  官  何俏美
                                              法  官  林春鈴
右正本證明與原本無異。
不得上訴。
                                              書記官  江世亨
中        華        民        國   九十一   年   十一   月    十一    日
附錄本案論罪科刑法條：
刑法第一百四十條
於公務員依法執行職務時，當場侮辱，或對於其依法執行之職務公然侮辱者，處六月
以下有期徒刑、拘役或一百元以下罰金。對於公署公然侮辱者亦同。
刑法第二百七十七條第一項
傷害人之身體或健康者，處三年以下有期徒刑、拘役或一千元以下罰金。
